# 请教上市公司大股东送股给小股东，大股东是否做账，如何做账？

提问人：liqinyun 时间：2016-12-23 17:44:31
请教上市公司大股东送股给小股东，大股东是否做账，如何做账？

回答人：chenyiwei
请详细说明大股东送股给小股东的原因和背景，以及具体操作。另外，送股时点这些股份的公允价值多大？送股后大股东是否丧失对上市公司的控制权？

提问人：liqinyun 时间：2016-12-25 11:44:17
送股的原因是业绩未达到承诺，无偿送股补偿小股东，大股东未丧失控制权。公允价值就是股票交易价格。

回答人：chenyiwei
首先确认公允价值变动，其次以或有对价的公允价值作为部分处置股权的对价款，以实际补偿日标的股权对应的子公司净资产账面价值之间的差额调整资本公积。

提问人：zhs7403 时间：2016-12-26 13:11:34
陈老师,我理解此类类问题一般处理思路是否为假设现金补偿,然后拿现金补偿金额向大股东按照公允价值买被投资企业股权,然后合并会计处理分路即可?

回答人：chenyiwei
大体上是这样。但“向大股东按照公允价值买被投资企业股权”中的“公允价值”应为“原发行价”。